【裁判字號】    99,易,53
【裁判日期】    990212
【裁判案由】    竊盜
【裁判全文】
臺灣屏東地方法院刑事判決                99年度易字第53號
公  訴  人  臺灣屏東地方法院檢察署檢察官
被      告  甲○○
上列被告因竊盜案件，經檢察官提起公訴（98年度偵字第6837號
），嗣被告於本院準備程序進行中先就被訴事實為有罪之陳述，
本院告知被告簡式審判程序之旨，並聽取當事人之意見後，裁定
改依簡式審判程序審理，判決如下：
    主  文
甲○○攜帶兇器竊盜，處有期徒刑柒月。扣案如附表所示之物均
沒收。
    事  實
一、甲○○意圖為自己不法之所有，基於竊盜之犯意，於民國98
    年9 月17日上午11時40分（起訴書誤載為50分）許，攜帶其
    所有之客觀上得以危害人生命、身體及安全，可供兇器使用
    之如附表編號1 至5 、7 至18所示之活動板手、鐵鎚、十字
    螺絲起子、老虎鉗、開口扳手、梅花扳手、梅花開口扳手、
    破壞剪、美工刀、美工刀刀片、剪刀等工具（均置於附表編
    號20所示之黑色購物袋內），進入停放在屏東縣新園鄉之鹽
    埔漁港之海洋王子號客船（所有人為祐翔航運股份有限公司
    ），以上開工具拆卸該客船之冷凝銅管共40支，得手後，以
    附表編號19所示之黃色塑膠袋裝盛，再搬至其不知情之友人
    彭仁豪（另經檢察官為不起訴處分）騎乘前來搭載伊之車牌
    號碼UEE-890 號機車上，並將上開工具置入該機車置物箱內
    ，惟於同日上午11時45分許，彭仁豪騎乘該機車欲載甲○○
    離開之際，巡邏員警見渠等形跡可疑，上前盤查，甲○○見
    狀隨即下車逃跑，警方攔停彭仁豪後，當場在渠等騎乘之上
    開機車上查獲前開冷凝銅管，並在機車置物箱內查扣甲○○
    所有之用以行竊之如附表所示之工具及物品，而查悉上情。
二、案經南部地區巡防局第六海岸巡防總隊報告臺灣屏東地方法
    院檢察署檢察官偵查起訴。
    理  由
一、本案被告甲○○所犯竊盜案件，並非法定刑為死刑、無期徒
    刑或最輕本刑3 年以上有期徒刑之罪，亦非高等法院管轄第
    一審之案件，而被告於本院準備程序中就被訴事實為有罪之
    陳述，本院乃裁定進行簡式審判程序。又簡式審判程序之證
    據調查，依刑事訴訟法第273 條之2 規定，不受同法第159
    條第1 項審判外陳述排除之限制，再被告對於卷內之各項證
    據，亦不爭執證據能力，故卷內所列之各項證據，自得作為
    證據，先予敘明。
二、上開犯罪事實，業經被告於警偵訊及審理時坦承不諱，核與
    證人彭仁豪於警偵訊所證相符，並有搜索扣押筆錄、扣押物
    品清單、船舶登記簿各1 份及查獲現場相片附卷可憑，被告
    所為自白顯與事實相符，堪可採信。本件事證明確，應予依
    法論科。
三、按刑法第321 條第1 項第3 款之攜帶兇器竊盜罪，係以行為
    人攜帶兇器竊盜為其加重條件，此所謂兇器，其種類並無限
    制，凡客觀上足對人之生命、身體、安全構成威脅，具有危
    險性之兇器均屬之，且祇須行竊時攜帶此種具有危險性之兇
    器為已足，並不以攜帶之初有行兇之意圖為必要（最高法院
    79年度台上字第5253號判例意旨參照）；查被告行竊時所攜
    帶之如附表所示之活動板手、鐵鎚、十字螺絲起子、老虎鉗
    、開口扳手、梅花扳手、梅花開口扳手、破壞剪等物，均係
    金屬材質、質地堅硬，另附表編號所示之美工刀、美工刀刀
    片、剪刀等物，則刀鋒銳利，有相片附卷可憑（見警卷第55
    頁上方相片），堪認若持以對人攻擊，對人之生命、身體、
    安全應均具有危害危險性，自均屬兇器無疑。是核被告所為
    ，係犯刑法第321 條第1 項第3 款之攜帶兇器竊盜罪。至起
    訴意旨認被告所犯本案係於前案因假釋期滿執行完畢（即98
    年8 月14日）後5 年內再犯，應論以累犯云云，然查被告前
    於95年間，因施用毒品案件，經本院以95年度訴字第1010號
    判決處有期徒刑8 月、8 月，應執行有期徒刑1 年2 月，嗣
    經檢察官提起上訴，經臺灣高等法院高雄分院以96年度上訴
    字第462 號判決撤銷原判決改判處有期徒刑10月而確定，同
    年間，其又犯施用毒品案件，經本院以96年度訴字第7 號判
    決判處有期徒刑8 月、8 月、6 月，應執行有期徒刑1 年8
    月確定，嗣經本院以96年度聲減字第584 號裁定減刑為有期
    徒刑4 月、4 月、3 月，應執行有期徒刑10月確定，之後臺
    灣高等法院高雄分院又以96年度聲減字第1859號裁定就上開
    96年度上訴字第462 號判決所處之刑裁定減刑為有期徒刑5
    月，並與前開已減刑之各罪定應執行有期徒刑1 年2 月；復
    於96年間，因施用毒品案件，經本院以96年度訴字第810 號
    判決處有期徒刑11月、4 月，應執行有期徒刑1 年1 月確定
    ，與前開案件接續執行，嗣於98年1 月13日因縮短刑期假釋
    出監，付保護管束，惟嗣後假釋被撤銷，尚餘殘刑有期徒刑
    7 月1 日，故又於98年10月2 日入監執行，現仍在監執行之
    事實，有臺灣高等法院被告前案紀錄表在卷可按，足見被告
    之前所犯案件均尚未執行完畢，本案自無法論以累犯，公訴
    意旨就此或有誤會，附此敘明。爰審酌被告正值壯年，竟不
    思以己力賺取金錢花用，任意竊取他人財物，欲變賣得款花
    用，誠屬不該，且其有竊盜前科、素行不良，有臺灣高等法
    院被告前案紀錄表在卷可按，暨考量其坦承犯罪、犯罪動機
    、目的、手段，且尚未將贓物變賣即被查獲，故未有獲利等
    一切情狀，並斟酌檢察官之求刑，量處如主文所示之刑。至
    扣案之如附表所示之物，均係被告所有，犯本件竊盜案使用
    之物乙情，業據被告供承在卷（見本院卷第33頁背面），均
    應依刑法第38條第1 項第2 款規定宣告沒收。
據上論斷，應依刑事訴訟法第284 條之1 、第273 條之1 第1 項
、第299 條第1項前段，刑法第321 條第1 項第3 款、第38條第
1 項第2款，判決如主文。
中    華    民    國    99    年    2     月    12    日
                  刑事第五庭    法  官  陳秀慧
以上正本證明與原本無異。
如不服本判決應於收受判決後10日內向本院提出上訴書狀，並
應敘述具體理由；其未敘述上訴理由者，應於上訴期間屆滿後
20日內向本院補提理由書（均須按他造當事人之人數附繕本）
「切勿逕送上級法院」。
中    華    民    國    99    年    2     月    12    日
                                書記官  史安琪
附錄本案所犯法條全文
中華民國刑法第321條第1項第2款
（加重竊盜罪）
犯竊盜罪而有左列情形之一者，處 6 月以上、 5 年以下有期徒
刑：
一、於夜間侵入住宅或有人居住之建築物、船艦或隱匿其內而犯
    之者。
二、毀越門扇、牆垣或其他安全設備而犯之者。
三、攜帶兇器而犯之者。
四、結夥三人以上而犯之者。
五、乘火災、水災或其他災害之際而犯之者。
六、在車站或埠頭而犯之者。
附表
1.活動扳手貳支
2.鐵鎚壹支
3.手電筒壹支
4.十字螺絲起子壹支
5.老虎鉗壹支
6.打火機壹個
7.開口扳手6號-8號壹支
8.開口扳手8號-10號壹支
9.開口扳手10號-12號貳支
10.開口扳手12號-14號支
11.開口扳手14號-17號貳支
12.開口扳手17號-19號壹支
13.梅花扳手8號-10號壹支
14.梅花開口扳手6號壹支
15.破壞剪壹支
16.美工刀壹支
17.美工刀刀片貳盒
18.剪刀壹支
19.黃色塑膠袋壹個
20.黑色購物袋壹個
21.綠色塑膠袋壹個

司法院資訊處製作；財團法人民間司法改革基金會備份。
